臺灣臺南地方法院刑事判決　　　　　　　　　　　　　九十一年度易字第四二號
　　公　訴　人　臺灣台南地方法院檢察署檢察官
　　被　　　告　乙○○
右列被告因竊盜案件，經檢察官提起公訴（九十一年度偵字第八八○號），本院判決
如左：
    主  文
乙○○共同連續攜帶兇器竊盜，處有期徒刑拾月。
    事  實
一、乙○○與自稱「林建邦」之真實姓名年籍不詳的成年男子一人，共同基於意圖為
    自己不法所有之犯意聯絡及概括犯意，攜帶客觀上可供兇器使用之剪刀、螺絲起
    子、板手等作案工具（未扣案），先於民國（下同）九十年十二月十五日上午九
    時十分許，在雲林縣斗六市○○街、復國街口附近，由乙○○在旁把風，再由「
    林建邦」持上開剪刀、螺絲起子、板手等物以破壞車門鎖之方式，竊取丙○○所
    有、車牌號碼Ｎ三－二六○九號自用小客車一部；又於翌（十六）日上午六時許
    ，共同在嘉義縣太保市合德新村二十一巷五號前，以前揭相同之行竊手法，竊取
    甲○○所有、車牌號碼Ｅ七－四五○三號自用小客車一部，得手後即將上開二部
    竊得車輛之車牌互換使用，惟甲○○所有、原車牌號碼為Ｅ七－四五○三號之自
    小客車一部於乙○○等人使用期間因撞毀而將之丟棄於雲林縣四湖鄉○○村○○
    路旁（於九十年十二月十七日凌晨零時許經警尋回，已發還被害人）。迨同年十
    二月二十二日二十三時一分許，乙○○駕駛懸掛Ｅ七－四五○三號車牌之自用小
    客車（即為丙○○所有、原車牌號碼為Ｎ三－二六○九號之自小客車），行經雲
    林縣土庫鎮新庄國小前時，為警查覺該車車牌係甲○○失竊之車牌，因而查獲，
    並扣得上開車輛一部及車牌二面（已分別發還被害人）。
二、案經雲林縣警察局虎尾分局報告台灣雲林地方法院檢察署呈請移轉台灣台南地方
    法院檢察署檢察官偵查起訴。
    理  由
一、右揭事實，業據被告乙○○於本院審理時供認不諱，核與被害人丙○○、甲○○
    等人於警訊所述車輛失竊及尋回車輛之車門鎖遭受損壞等情節相符，並有車輛竊
    盜查詢資料、被害人出具之贓物領據各二紙附卷可稽，足見被告自白確與事實相
    符。準此，本件事證明確，被告犯行堪以認定。
二、按刑法第三百二十一條第一項第三款之攜帶兇器竊盜罪，係以行為人攜帶兇器竊
    盜為其加重條件，此所謂兇器，其種類並無限制，凡客觀上足對人之生命、身體
    、安全構成威脅，具有危險性之兇器均屬之，且祇須行竊時攜帶此種具有危險性
    之兇器為已足，並不以攜帶之初有行兇之意圖為必要，是以，螺絲起子、鉗子等
    一般家庭日常工具，只要客觀上足對人之身體、生命構成威脅，即屬該款所指之
    兇器（最高法院七十九年度台上字第五二五三號判例意旨、司法院七十四年廳刑
    一字第三一三號函參照）。而被告乙○○與「林建邦」二人係以破壞車門鎖之方
    式行竊車輛，渠所使用之工具係剪刀、螺絲起子、板手等物，均屬金屬材質，質
    地堅硬，客觀上顯具危險性，依此，被告如事實欄所為，係犯刑法第三百二十一
    條第一項第三款之攜帶兇器竊盜罪，公訴意旨認應依刑法第三百二十條第一項之
    普通竊盜罪處斷云云，未及審酌被告行竊手段，尚有未洽，惟起訴事實相同，爰
    依法變更起訴法條，併此敘明。又被告與自稱「林建邦」之真實姓名年籍不詳的
    成年男子等人就上開犯行間，有犯意聯絡及行為分擔，均應論共同正犯。而渠等
    先後二次犯行，時間緊接，犯罪構成要件相同，顯均係基於概括之犯意反覆為之
    ，應依連續犯之規定論以一罪並加重其刑。再，被告於本院審理時另供稱：伊於
    台灣雲林地方法院有一件收購贓車之案件，甫經該院判處有期徒刑八月，爰請審
    酌該案與本案犯行之裁判上一罪之連續犯關係云云。經本院調閱其前科記錄並查
    詢其前案判決結果，關於被告指稱之前案事實係指被告於九十年六月二十七日起
    至同年七月二十八日止，明知綽號「大頭」、「小胖」、「阿邦」等真實姓名年
    籍不詳之成年男子等人所持有之車牌號碼為ＨＴ－四二九○、九Ｌ－八五五○、
    ＤＰ－七四○九號等自小客車三輛係他人失竊之贓車，竟仍收受以供己代步使用
    等情，有台灣雲林地方法院九十年度訴字第四○九號刑事判決一份附卷可佐，則
    被告前案事實所為，係犯刑法第三百四十九條第一項之收受贓物罪，此與被告於
    本案所為係犯竊盜罪之基本犯罪事實不同，難認係基於同一概括犯意反覆實施之
    相同作為，自無從為連續犯行之認定，謹附此敘明。爰審酌被告正值青年，不知
    努力向上，意欲貪圖非份利得，且其於同年八月一日甫因收受贓物、妨害公務等
    犯行經警查獲，刻正於偵、審期間，卻不知警惕而連續竊盜，益徵其行為惡性，
    惟其犯罪後坦認犯行並表示悔過之意等一切情狀，量處如主文所示之刑，以資懲
    儆。至被告與「林建邦」等人行竊用之剪刀、螺絲起子、板手等物並未扣案，為
    免執行之困難，爰不另為沒收之諭知。
據上論斷，應依刑事訴訟法第二百九十九條第一項前段、第三百條，刑法第二十八條
、第五十六條、第三百二十一條第一項第三款，判決如主文。
中      華      民      國    九十一    年      五      月      八      日
                                  臺灣臺南地方法院刑事第二庭
              法  官  林彥君
右正本證明與原本無異。
如不服本判決，應於判決送達後十日內，向本院提出上訴狀。
                                          書記官  黃傳鈞
中      華      民      國    九十一    年      五      月      八      日
附錄本案論罪科刑法條全文：
刑法第三百二十一條第一項第三款：
  犯竊盜罪而有左列情形之一者，處六月以上五年以下有期徒刑：
  三  攜帶兇器而犯之者。
